【裁判字號】    95,聲,104
【裁判日期】    950419
【裁判案由】    發還提存物
【裁判全文】
臺灣高雄地方法院民事裁定               95年度聲字第104號
聲  請  人  臺灣銀行股份有限公司
法定代理人  甲○○
代  理  人  己○○
複 代理 人  乙○○
相  對  人  凱陽科技股份有限公司
法定代理人  丙○○
相  對  人  丁○○
            戊○○
當事人間聲請發還提存物事件，本院裁定如下：
    主  文
本院九十一年度存字第四五０號提存事件聲請人所提存之中央政
府建設公債八十六年度甲類第一期債票面額新台幣壹佰萬元壹張
（號碼八六Ｂ０三七三一Ｄ號，附第六至十期息票）及面額新台
幣伍拾萬元壹張（號碼八六Ｂ０一三五九Ｃ號，附第六至十期息
票），合計新台幣壹佰伍拾萬元，准予返還。
    理  由
一、本件聲請人原名為臺灣銀行，嗣於民國92年7 月1 日改制為
    臺灣銀行股份有限公司，並為股份有限公司之設立登記，此
    有財政部92年4 月24日台財融(二)字第0928010612號函及股份
    有限公司設立登記表各1 份在卷可稽，其法人之同一性不變
    ，故聲請人以「臺灣銀行股份有限公司」之名義聲請發還提
    存物，核無不合，合先敘明。
二、聲請意旨略以：聲請人與相對人間請求清償借款事件，聲請
    人前遵本院90年度全字第8094號裁定，為擔保假扣押而為相
    對人提供中央政府建設公債86年度甲類第1 期面額新台幣（
    下同）100 萬元、50萬元債票各1 張（號碼分別為86B03731
    D 、86B01359C 號）合計150 萬元，並以本院91年度存字第
    450 號提存事件提存在案，而聲請執行法院查封相對人戊○
    ○所有門牌號碼高雄市楠梓區○○○路261 巷16弄11號5 樓
    之房屋及其坐落基地。茲因聲請人業已撤回假扣押裁定及假
    扣押執行程序，假扣押執行程序已經終結，且經聲請人聲請
    本院通知受擔保利益人即相對人於一定期間行使權利，然相
    對人迄今仍未行使，爰依法聲請准予發還提存物等語。
三、按訴訟終結後，供擔保人證明已定20日以上期間，催告受擔
    保利益人行使權利而未行使，或法院依供擔保人之聲請，通
    知受擔保利益人於一定期間內行使權利並向法院為行使權利
    之證明而未證明者，法院應依供擔保人之聲請，以裁定命返
    還其提存物，民事訴訟法第104 條第1 項第3 款定有明文。
    而依同法第106 條規定，上開有關供訴訟上擔保之規定，於
    因假扣押供擔保之情形準用之。而所謂訴訟終結，應從廣義
    解釋，包括執行程序終結在內（最高法院75年度台抗字第26
    1 號裁定意旨參照）。
四、查聲請人主張之前揭事實，業據其提出本院90年度全字第80
    94號假扣押裁定、91年度存字第450 號提存書及國庫高雄支
    庫保管品收受證明書、民事撤銷假扣押裁定及執行聲請狀各
    1 份為證。而聲請人以本院94年度執字第22317 號強制執行
    後，嗣併入本院94年度執字第17910 號執行，該執行事件業
    經拍賣完畢並塗銷不動產查封登記，發給拍定人權利移轉證
    書，並已將拍定所得分配完畢，及核發債權憑證予聲請人而
    告終結等情，並經本院依職權調取上開假扣押執行卷宗查核
    無訛，是本件假扣押執行程序業已終結，符合訴訟終結要件
    。又相對人經本院通知，應於訴訟終結後收到通知之20日內
    向聲請人行使權利，並向本院提出已為行使權利之證明，惟
    相對人迄今仍未行使權利及提出證明，此經本院依職權查證
    屬實，有本院95年2 月6 日通知、送達證書及民事紀錄科查
    詢表附卷可稽。從而，聲請人聲請發還提存物，自無不合，
    應予准許。
五、依民事訴訟法第104條第1項第3款，裁定如主文。
中    華    民    國    95    年    4     月    19    日
                      民事第五庭法  官  吳俊龍
正本證明與原本無異。
如不服本裁定應於送達10日內向本院提出抗告狀，並繳納裁判費
新台幣1,000元。
中    華    民    國    95    年    4     月    19    日
                                書記官  邱秋珍


司法院資訊處製作；財團法人民間司法改革基金會備份。
